【裁判字號】    96,家抗,20
【裁判日期】    970213
【裁判案由】    聲請延長通常保護令
【裁判全文】
臺灣屏東地方法院民事裁定              96年度家抗字第20號
抗  告  人  甲○○
上列抗告人因原審聲請人乙○○聲請延長保護令事件，對民國96
年8 月15日本院96年度家護聲字第43號所為之裁定提起抗告，本
院裁定如下：
    主  文
抗告駁回。
    理  由
一、原審聲請人即被害人聲請意旨略以：抗告人為被害人之配偶
    ，係家庭暴力防治法所定義之家庭成員。抗告人曾因對被害
    人實施不法侵害之行為，經被害人聲請本院於民國95年7 月
    20日核發95年度家護字第403 號通常保護令。然抗告人於前
    開保護令有效期間，於95年7 月31日7 時許前往和平國小（
    被害人晨間運動之場所）辱罵被害人，又於同日早上10時許
    前往被害人父親簡來袋位於屏東縣萬丹鄉社皮村7 之1 號住
    處騷擾，另被害人幾乎天天接到數通至10幾通不明來電之無
    聲騷擾電話，疑似抗告人利用其手機及被害人住家門前之公
    用電話所撥打，顯有違反保護令之行為，因上開保護令將於
    96年7 月20日屆期失效，考量被害人於上開保護令期間內仍
    遭受精神上之不法侵害行為，若無有效保護令，被害人仍有
    繼續遭受相對人實施不法侵害之危險，爰聲請延長原保護令
    之有效期間等語。
二、原裁定准予延長本院95年度家護字第403 號民事通常保護令
    之有效期間一年，係以被害人之指述、中華電信股份有限公
    司通信紀錄報表，及抗告人於原審96年8 月8 日之陳述，而
    認定被害人有繼續遭受抗告人實施不法侵害行為之危險，因
    認被害人之主張可資採信，而裁定准予延長如原裁定主文所
    示內容之通常保護令有效期間。
三、抗告意旨略以：抗告人係於95年7 月31日12時許始簽收上開
    保護令，前並不知有該保護令存在，又抗告人前往和平國小
    及被害人父親家中，其目的僅在告知被害人及要求其父轉告
    被害人出面解決與抗告人之婚姻問題，並無其他動作或言語
    ，而無騷擾之情，另被害人所稱有十幾通無聲騷擾電話，亦
    無法證明係抗告人所撥打，原審逕裁定准予延長保護令之有
    效期間顯屬不當，求予廢棄原裁定並駁回被害人之聲請等語
    。
四、按通常保護令失效前，當事人及被害人得聲請法院撤銷、變
    更或延長之，延長之期間為一年以下，並以一次為限，家庭
    暴力防治法第15條第2項 定有明文。經查，被害人前以其遭
    受抗告人實施不法侵害之行為，向本院聲請核發保護令，經
    本院於95年7 月20日核發95年度家護字第403 號通常保護令
    等情，業經本院依職權調取上開保護令事件卷宗核閱無訛。
    而該通常保護令之有效期間為1 年，聲請人於該保護令未失
    效前向本院聲請延長保護令，程序上於法尚無不合。再查，
    被害人主張抗告人於保護令核發後，仍不斷騷擾被害人，業
    經被害人於原審及本院審理時指述明確，並提出中華電信股
    份有限公司用戶受信通信紀錄報表2 份為證，而抗告人雖辯
    稱因其經營店面很大須撥打很多電話，故96年7 月14日可能
    因此誤撥3 通電話給被害人云云，惟依上開用戶受信通信紀
    錄表所示，該3 通電話通話時間為該日凌晨3 時36分至40分
    之間，且係連續撥打而通話時間皆僅短暫數秒鐘，抗告人所
    辯顯與常情有違；再者，本院依職權調取被害人所使用門號
    為0000000000之手機通聯紀錄，據該資料顯示，自96年5 月
    間至7 月底，抗告人即以其所使用之門號為0000000000手機
    ，不時連續以數通、甚至數十通之頻率撥打給被害人，且通
    話之起始與結束時間，皆僅短暫一兩秒，亦核與被害人於原
    審時所指稱：「（相對人）到目前為止都還持續電話在騷擾
    我，我電話一接他就掛斷電話」（見原審卷第12頁）等語所
    述情節大致相符；另抗告人主張其至和平國小及被害人父親
    家中，並無辱罵被害人一節，惟亦自承其因被害人父親家門
    鎖上，而有搖晃鐵門之行為，是其所辯顯係避就之詞，洵無
    可採。綜合上述，被害人之主張應堪信為真實，而原審據此
    認抗告人於上開保護令有效期間內並未悔改，並審酌抗告人
    與被害人為夫妻，相互關係密切，堪認被害人仍有繼續遭受
    抗告人實施不法侵害行為之危險，而認前開通常保護令之有
    效期間確有延長之必要，而裁定如原審主文所示之內容，於
    法並無違誤，抗告意旨指摘原審裁定不當，求予廢棄為無理
    由，應予駁回。
五、據上論結，本件抗告為無理由，依家庭暴力防治法第20條第
    2 項、民事訴訟法第495 條之1 、第449 條第1 項，裁定如
    主文。
中    華    民    國    97    年    2     月    13    日
                家事法庭審判長法  官  李芳南
                              法  官  劉敏芳
                              法  官  林雅莉
以上正本係照原本作成。
如不服本裁定，應以裁定適用法規顯有錯誤為抗告理由時，始得
於收受送達後10日內向本院提起抗告狀（須按他造當事人人數提
出繕本），並須經本院以原裁定所涉及之法律見解具有原則上之
重要性為限而為許可者，方得向台灣高等法院高雄分院抗告（非
訟事件法第45條）。
中    華    民    國    97    年    2     月    13    日
                              書記官  潘美碧


司法院資訊處製作；財團法人民間司法改革基金會備份。
